【裁判字號】    99,訴,2371
【裁判日期】    990924
【裁判案由】    妨害性自主罪
【裁判全文】
臺灣臺中地方法院刑事判決              99年度訴字第2371號
公  訴  人  臺灣臺中地方法院檢察署檢察官
被      告  甲○○
上列被告因妨害性自主罪案件，經檢察官提起公訴（99年度偵字
第13870號），嗣經本院合議庭裁定由受命法官獨任行簡式審判
程序，本院判決如下：
    主    文
甲○○對於十四歲以上未滿十六歲之女子為性交，處有期徒刑伍
月。緩刑貳年，緩刑期間付保護管束。
    犯罪事實
一、甲○○與少女甲女(代號00000000號，民國82年8月出生，真
    實姓名年籍詳卷附真實姓名年籍對照表所示)於97年1月間，
    經由網路聊天室認識，而知悉彼此之年籍，嗣更進而交往成
    為男女朋友。詎甲○○明知甲女係14歲以上未滿16歲之女子
    ，竟因與甲女互生情愫，而基於反覆實施之單一犯意，自97
    年3月間起至98年6月間止，在其位於臺中縣○○鄉○○路○
    ○巷○○號住處內，或甲女位於○○縣○○鎮住處（詳細地
    址見上開真實姓名年籍對照表所示）內，經甲女同意，以陰
    莖插入甲女之下體之方式，與甲女發生多次性行為，甲女並
    因此懷孕。嗣於98年3月間左右，甲女之母乙女（代號00000
    000A號，真實姓名年籍詳卷附真實姓名對照表所示）在甲女
    上址住處內撞見甲○○、甲女均未著衣褲，始循線查知前情
    。嗣甲女於99年2月26日晚間11時許，在其上開住處內，產
    下一子丙男（代號00000000B號，真實姓名年籍詳卷附真實
    姓名對照表所示）。
二、案經臺中縣警察局報請臺灣臺中地方法院檢察署檢察官偵查
    起訴。
    理    由
一、上開事實，業據被告甲○○於警偵訊及本院審理時坦承不諱
    ，核與證人甲女於警偵訊中證述其如何與被告認識、交往、
    及其二人嗣如何於上開時地、發生性關係，其並因此懷孕產
    下丙男等經過情節，及證人乙女於警詢時證述其如何在其住
    處內，撞見被告、證人甲女均未著衣褲，而循線得悉其二人
    發生性關係等經過情節相符，復有性侵害犯罪事件通報表、
    出生通報書、行政院衛生署○○醫院受理疑似性侵害事件驗
    傷診斷書在卷可佐。且本件經承辦警員採集被告、丙男、證
    人甲女之唾液送請內政部警政署刑事警察局進行DNA鑑定結
    果，認由STR型別檢測結果，不排除被告為證人甲女所生之
    子丙男之親生父，其親子關係機率預估為99.99999 0%，亦
    有該局99年○月○日刑醫字第○○○○號鑑定書在卷可憑。
    據此，足認被告上開自白應與事實相符，而可採信。本案事
    證明確，被告犯行洵可認定。
二、查證人甲女係82年8月生，有卷附證人甲女之真實姓名對照
    表可為憑據，被告於警偵訊及本院審理中亦坦承其確知證人
    甲女之年紀等語，是核被告所為係犯刑法第227條第3項對於
    14歲以上未滿16歲之女子為性交罪。又按倘某項犯罪，係由
    行為人以單一行為接續進行，縱令在犯罪完畢以前，其各個
    舉動已與該罪之構成要件相符，但在行為人主觀上，各個舉
    動不過為其犯罪行為之一部分，在刑法評價上，亦以視為數
    個舉動之接續施行，合為包括之一行為予以評價，較為合理
    ，則屬接續犯，為包括的一罪（最高法院96年度臺上字第23
    79號判決意旨參照）。而查，被告與證人甲女係屬男女朋友
    ，彼此間因愛意濃烈，使被告未能克己，而進一步利用雙方
    交往、見面之機會，分別於前揭時地，經證人甲女之同意，
    與之發生性行為多次，參照上開判決要旨，被告所為顯係基
    於單一之犯意，而利用同一之機會，密切、緊接以數個舉動
    接續進行，以實現一個犯罪構成要件，侵害同一之法益，應
    為接續犯，而應包括論以一罪。爰審酌被告對14歲以上未滿
    16歲之證人甲女為性交行為，並因此導致證人甲女懷孕、產
    下一子丙男，行為殊有失當，惟念其於犯罪後，坦承犯行，
    悔意殷殷，態度甚佳，並已與證人甲女、乙女達成調解，有
    本院調解結果報告書在卷可查，加之因男女情愛，致一時失
    慮，方犯下本案，及證人甲女表示：我不追究被告，並願意
    給予其緩刑之機會等語，另證人乙女亦表示：我不追究被告
    ，並希望給予被告緩刑之機會等語之對於犯罪所生危害之意
    見，暨其現為丙男之監護人，須負擔丙男之養育責任等一切
    情狀，量處如主文所示之刑。又被告未曾因故意犯罪受有期
    徒刑以上刑之宣告，有臺灣高等法院被告前案紀錄表1份附
    卷可稽，且被告係因男女情愛，一時失慮，致罹刑章，犯罪
    後坦承犯行，於本院審理中悔意不輟，並已與證人甲女、乙
    女達成調解，現更為丙男之監護人，須負擔丙男之養育責任
    ，有如前述，足見其已知悔悟，本院審酌上情，並參酌證人
    甲女、乙女亦均請求給予緩刑機會之用意，認被告經此論罪
    科刑之教訓，當知警惕，應無再犯之虞，本院認其所宣告之
    刑，以暫不執行為適當，爰依刑法第74條第1項第1款規定，
    宣告緩刑2年，以啟自新，並依同法第93條第1項第1款規定
    ，併諭知其於緩刑期間內付保護管束。
據上論斷，應依刑事訴訟法第273條之1第1項、第299條第1項前
段，刑法第227條第3項、第74條第1項第1款、第93條第1項第1款
，判決如主文。
本案經檢察官乙○○到庭執行職務。
中    華    民    國    99    年    9    月    24    日
                  刑事第十八庭      法  官  林世民
以上正本證明與原本無異。
如不服本判決應於收受判決後10日內向本院提出上訴書狀，並應
敘述具體理由；其未敘述上訴理由者，應於上訴期間屆滿後20日
內向本院補提理由書（均須按他造當事人之人數附繕本）「切勿
逕送上級法院」。
                                    書記官  紀俊源
中    華    民    國    99    年    9    月    24    日
附錄論罪科刑法條
中華民國刑法第227條
對於未滿十四歲之男女為性交者，處3年以上10年以下有期徒刑
。
對於未滿十四歲之男女為猥褻之行為者，處6個月以上5年以下有
期徒刑。
對於十四歲以上未滿十六歲之男女為性交者，處7年以下有期徒
刑。
對於十四歲以上未滿十六歲之男女為猥褻之行為者，處3年以下
有期徒刑。
第 1 項、第 3 項之未遂犯罰之。

司法院資訊處製作；財團法人民間司法改革基金會備份。
